臺灣臺南地方法院刑事判決　　　　　　　100年度智訴字第8號
公　訴　人　臺灣臺南地方法院檢察署檢察官
被　　　告　陳瑞哲
上列被告因違反著作權法案件，經檢察官提起公訴（100年度偵
字第8284號），被告於本院準備程序進行中，先就被訴事實為有
罪之陳述，經本院合議庭裁定由受命法官獨任進行簡式審判程序
，判決如下：
    主  文
陳瑞哲犯著作權法第九十一條第三項之侵害著作財產權罪，處有
期徒刑陸月，如易科罰金，以新臺幣壹仟元折算壹日。緩刑貳年
。扣案如附表所示之物均沒收之。
    事  實
一、陳瑞哲為址設台南市○○區○○路385號「佳泰影視社」之
    負責人，其明知「霹靂兵燹之聖魔戰印」之布袋戲影音視聽
    著作，係著作財產權人霹靂國際多媒體股份有限公司（下稱
    霹靂公司）之視聽著作，未經霹靂公司之同意或授權，不得
    擅自意圖銷售而重製於光碟，詎其竟基於意圖銷售而擅自以
    重製於光碟之方法侵害霹靂公司著作財產權之單一犯意，於
    民國100年6月10日下午5時許，在住家附近之全家便利商店
    購入正版之「霹靂兵燹之聖魔戰印第21、22集」布袋戲影集
    光碟一片作為盜拷母片後，旋於「佳泰影視社」內以其所有
    之光碟燒錄機1台接續重製前開「霹靂兵燹之聖魔戰印第21
    、22集」布袋戲影集光碟4片，隨即在「佳泰影視社」，以
    每片新臺幣（下同）80元之價格，販售予不特定人牟利，而
    侵害霹靂公司之著作財產權，俟陳瑞哲於同日晚間8時許在
    佳泰影視社販售上開「霹靂兵燹之聖魔戰印第21、22集」布
    袋戲影集之盜版光碟1片予顧客李元旦時，恰霹靂公司報警
    聲請取得搜索票後，至上址搜索，當場查獲，並扣得「霹
    靂兵燹之聖魔戰印第21、22集」布袋戲影集之盜版光碟共4
    片（含出售予李元旦1片及陳瑞哲持有之3片，1片2集）、正
    版光碟1片、燒錄機1台，及空白光碟9片。
二、案經霹靂公司訴由臺南市政府警察局第三分局報請臺灣臺南
    地方法院檢察署檢察官偵查起訴。
    理  由
一、本案被告陳瑞哲所犯非死刑、無期徒刑或最輕本刑有期徒刑
    3年以上之罪，亦非高等法院管轄第一審案件，且於準備程
    序進行中，被告先就被訴事實為有罪之陳述，經告知被告簡
    式審判程序之旨，並聽取檢察官、被告之意見後，本院認為
    適宜進行簡式審判程序，是本案之證據調查，依刑事訴訟法
    第273條之2規定，不受同法第159條第1項、第161條之2、第
    161條之3、第163條之1及第164條至第170條規定之限制，合
    先敘明。
二、訊據被告對於上揭犯罪事實坦承不諱，核與李元旦及告訴代
    理人賴奇麟於警詢時之陳述相符，並有鑑識報告書、搜索扣
    押筆錄、扣押物品目錄表各1份、現場照片28張、智慧財產
    權證明書影本1件在卷可稽，另有「霹靂兵燹之聖魔戰印第
    21、22集」布袋戲影集之盜版光碟4片、正版光碟1片、燒錄
    機1台，及空白光碟9片扣案可佐，足認被告前揭自白與事實
    相符而可採。本件事證明確，被告犯行堪以認定，自應依法
    論科。
三、核被告陳瑞哲所為，係犯著作權法第91條第3項之意圖銷售
    而擅自以重製光碟之方法侵害他人之著作財產權罪。被告明
    知係侵害著作財產權之重製物而散布、意圖散布而公開陳列
    、持有之低度行為，應為意圖銷售而重製光碟之高度行為所
    吸收，均不另論罪。起訴書認應論以數罪，應有誤會。本件
    被告係於100年6月10日同一時間地點接續重製上揭4片光碟
    ，侵害同一法益，依一般社會健全觀念，其重製行為難以強
    行分開，在刑法評價上，以視為數個舉動之接續實行，合為
    包括之一行為予以評價，應僅構成一重製罪（最高法院96年
    度台上字第787號、100年度台上字第158號判決意旨參照）
    。
四、爰審酌被告自述教育程度為高中畢業，已婚，有二名分別就
    讀於國中三年級、一年級之子女有賴其養育照護等智識程度
    及生活狀況；其貪圖小利，未能尊重他人著作財產權而犯本
    罪，不僅侵害他人之著作財產權，且間接影響我國保護智慧
    財產權之國際聲譽，所為實不足取，惟念其盜拷之光碟數量
    僅4片，且其犯後坦承犯行，並與告訴人達成和解，態度良
    好等一切情狀，量處如主文所示之刑，並諭知易科罰金之折
    算標準。
五、查被告陳瑞哲未曾因故意犯罪受有期徒刑以上刑之宣告，有
    臺灣高等法院被告前案紀錄表1件在卷可參。其始終坦承犯
    行，深表悔意，且犯後已與告訴人達成和解，告訴代理人並
    已於本院審理期日當庭表示同意對被告為緩刑之諭知，本院
    認被告經此次偵審程序，應已知所警惕而無再犯之虞，應認
    所宣告之刑以暫不執行為適當，爰併諭知緩刑2年，以啟自
    新。
六、扣案附表一編號2、3所示之盜版光碟，為被告犯著作權法第
    91條第3項之罪所得之物，不問是否屬於被告所有，均應依
    同法第98條但書規定宣告沒收。又附表編號1、4所示之物，
    為被告犯著作權法第91條第3項之罪所用之物，且為被告所
    有，應依同法第98條本文規定為沒收之宣告。又附表編號5
    所示之物，係被告所有，供犯罪預備之物，依刑法第38條第
    1項第2款規定宣告沒收。
據上論斷，應依刑事訴訟法第273條之1第1項、第299條第1項前
段，著作權法第91條第3項、第98條，刑法第11條、第41條第1項
前段、第74條第1項第1款、第38條第1項第2款，判決如主文。
本案經檢察官郭書鳴到庭執行職務。
中    華    民    國    100   年    12    月    22    日
                  刑事第十一庭法  官   許嘉容
以上正本證明與原本無異。
如不服本判決應於收受本判決後10日內向本院提出上訴書狀，並
應敘述具體理由。其未敘述上訴理由者，應於上訴期間屆滿後20
日內向本院補提理由書狀（均須按他造當事人之人數附繕本）「
切勿逕送上級法院」。
                              書記官   陳玉芬
中    華    民    國   100    年    12    月    22    日
附錄本案論罪科刑法條：
著作權法第91條
擅自以重製之方法侵害他人之著作財產權者，處3年以下有期徒
刑、拘役，或科或併科新臺幣75萬元以下罰金。
意圖銷售或出租而擅自以重製之方法侵害他人之著作財產權者，
處6月以上5年以下有期徒刑，得併科新臺幣20萬元以上2百萬元
以下罰金。
以重製於光碟之方法犯前項之罪者，處6月以上5年以下有期徒刑
，得併科新臺幣50萬元以上5百萬元以下罰金。
著作僅供個人參考或合理使用者，不構成著作權侵害。
附表：
┌──┬──────────┬───┬────┬───────────────┐
│編號│名稱                │ 數量 │所有人  │備註                          │
├──┼──────────┼───┼────┼───────────────┤
│ 1  │霹靂兵燹之聖魔戰印第│ 1片  │陳瑞哲  │被告於偵訊時自承係供本案犯罪所│
│    │21、22集光碟（正版）│      │        │用之物（偵卷第13頁）          │
├──┼──────────┼───┼────┼───────────────┤
│ 2  │霹靂兵燹之聖魔戰印第│ 3片  │同上    │被告於偵訊時自承係本案犯罪所得│
│    │21、22集光碟（盜版）│      │        │之物（偵卷第13頁）            │
├──┼──────────┼───┼────┼───────────────┤
│ 3  │霹靂兵燹之聖魔戰印第│ 1片  │李元旦  │被告於偵訊時自承係本案犯罪所得│
│    │21、22集光碟（盜版）│      │        │之物（偵卷第13頁）            │
├──┼──────────┼───┼────┼───────────────┤
│ 4  │燒錄機              │ 1臺  │陳瑞哲  │被告於本院審理時自承係供本案犯│
│    │                    │      │        │罪所用之物（本院卷第39頁）    │
├──┼──────────┼───┼────┼───────────────┤
│ 5  │空白光碟            │ 9片  │陳瑞哲  │被告於偵訊時自承係預備犯罪所用│
│    │                    │      │        │之物（偵卷第13頁）            │
└──┴──────────┴───┴────┴───────────────┘